th: เหมาะสำหรับประเภทเครื่องพิมพ์: เครื่องพิมพ์บาร์โค้ด; เครื่องคิดเลข; เครื่องพิมพ์ดอทเมทริกซ์; เครื่องแฟกซ์; เครื่องพิมพ์บัตรประจำตัวประชาชน; เครื่องพิมพ์ใบจ่าหน้า; เครื่องพิมพ์ภาพ; PoS; นาฬิกาบอกเวลา; เครื่องพิมพ์ดีด; อื่นๆ
pl: Pasuje do typu drukarki: Drukarka kodów kreskowych; Kalkulator; Drukarka igłowa; Telefaks; Drukarka kart identyfikacyjnych; Drukarka etykiet; Drukarka fotograficzna; PoS; Zegar; Maszyna do pisania; Pozostałe
it: Tipo di stampante ideale: Stampante di codici a barre; Calcolatrice; Stampante a matrice di punti; Fax; Stampante per carte d'identità; Stampante per etichette; Stampante fotografica; PoS; Orologio; Macchina da scrivere; Altro
ko: 프린터 유형에 적합: 바코드 프린터; 계산기; 도트 매트릭스 프린터; 팩스 기기; 신분증 프린터; 레이블 프린터; 사진 프린터; PoS; 시간 시계; 타자기; 기타
tr: Yazıcı tipine uygun: Barkod yazıcı; Hesap makinesi; Nokta vuruşlu yazıcı; Faks makinesi; Kimlik kartı yazıcısı; Etiket yazıcısı; Fotoğraf yazıcısı; Pos; Kontrol saati; Daktilo; Diğer
en: Suitable for printer type: Barcode printer; Calculator; Dot matrix printer; Fax machine; ID card printer; Label printer; Photo printer; PoS; Time clock; Typewriter; Other
pt-PT: Adequado para tipo de impressora: Impressora de código de barras; Calculadora; Impressora matricial; Máquina de fax; Impressora de cartões de identidade; Impressora de etiquetas; Impressora fotográfica; PoS; Relógio de ponto; Máquina de escrever; Outro
ja: 利用に適したプリンターの種類: バーコードプリンター; 電卓; ドットマトリクスプリンター; ファックスマシン; IDカードプリンター; ラベルプリンター; フォトプリンター; PoS; 時計; タイプライター; その他
hr-HR: Vrsta pisača za koji je prikladno: Pisač za crtični kod; Kalkulator; Udarni matrični pisač; Faks; Pisač za osobne iskaznice; Pisač naljepnica; Pisač fotografija; PoS; Označivač vremena; Pisaći stroj; Ostalo
vi: Phù hợp với loại máy in: Máy in mã vạch; Máy tính; Máy in ma trận điểm; Máy fax; Máy in thẻ căn cước; Máy in nhãn; Máy in ảnh; PoS; Máy chấm công; Máy đánh chữ; Khác
pt-BR: Adequado para tipo de impressora: Impressora de código de barras; Calculadora; Impressora matricial; Máquina de fax; Impressora de cartões de identificação; Impressora de etiquetas; Impressora fotográfica; Ponto de venda; Relógio de ponto; Máquina de escrever; Outro
zh-CN: 适合打印机类型: 条码打印机; 计算器; 点阵打印机; 传真机; 身份证打印机; 标签打印机; 照片打印机; PoS; 时钟; 打字机; 其他
hu: Nyomtatótípus: Vonalkódnyomtató; Számológép; Pontmátrixnyomtató; Faxgép; Személyi igazolvány nyomtató; Címkenyomtató; Fotónyomtató; PoS; Időóra; Írógép; Egyéb
el: Κατάλληλο για τύπο εκτυπωτή: Εκτυπωτής γραμμωτού κώδικα; Αριθμομηχανή; Εκτυπωτής Dot Matrix; Μηχάνημα φαξ; Εκτυπωτής ταυτότητας; Εκτυπωτής ετικετών; Εκτυπωτής φωτογραφιών; PoS; Ρολόι ώρας; Γραφομηχανή; Άλλο
lt-LT: Tinka spausdintuvo tipui: Brūkšninių kodų spausdintuvas; Skaičiuotuvas; Matricinis spausdintuvas; Fakso aparatas; ID kortelių spausdintuvas; Etikečių spausdintuvas; Nuotraukų spausdinimas; PoS; Laikrodis; Rašomoji mašinėlė; Kita
es: Adecuado para tipo de impresora: Impresora de códigos de barras; Calculadora; Impresora matricial; Máquina de fax; Impresora de tarjetas de identificación; Impresora de etiquetas; Impresora de fotos; PoS; Reloj de fichar; Máquina de escribir; Otros
da: Velegnet til printertype: Stregkodeprinter; Lommeregner; Dot-matrix-printer; Faxmaskine; ID-kortprinter; Etiketprinter; Fotoprinter; PoS; Tidsur; Skrivemaskine; Andet
zh-TW: 適用印表機類型: 條碼印表機; 計算機; 點陣式印表機; 傳真機; 身分證印表機; 標籤印表機; 相片印表機; PoS; 打卡鐘; 打字機; 其他
nb: Egnet for skrivertype: Strekkodeskriver; Kalkulator; Dot-matriseskriver; Faksmaskin; ID-kortskriver; Etikettskriver; Fotoskriver; PoS; Tidsur; Skrivemaskin; Annen
nl: Geschikt voor printertype: Barcodeprinter; Rekenmachine; Dotmatrixprinter; Fax; ID-kaartprinter; Labelprinter; Fotoprinter; PoS; Tijdklok; Typemachine; Andere
fi: Soveltuu tulostintyypille: Viivakooditulostin; Laskin; Pistematriisitulostin; Faksi; Henkilökortin tulostin; Tarratulostin; Valokuvatulostin; PoS; Aikakello; Kirjoituskone; Muu
cs: Vhodný typ tiskárny: Tiskárna čárových kódů; Kalkulačka; Jehličková tiskárna; Fax; Tiskárna identifikačních karet; Tiskárna štítků; Fototiskárna; PoS; Časomíra; Psací stroj; Jiné
ro-RO: Potrivit pentru tipul de imprimantă: Imprimantă de coduri de bare; Calculator; Imprimantă matriceala; Mașină de fax; Imprimantă pentru carduri de identitate; Imprimantă de etichete; Imprimantă pentru fotografii; PoS; Pontaj; Mașină de scris; Altele
sv: Lämplig för skrivartyp: Streckkodsskrivare; Kalkylator; Punktmatrisskrivare; Faxmaskin; ID-kortskrivare; Etikettskrivare; Fotoskrivare; Kassasystem; Klocka; Skrivmaskin; Annat
de: Eignung für Druckertyp: Barcodedrucker; Taschenrechner; Nadeldrucker; Faxgerät; ID-Kartendrucker; Etikettendrucker; Fotodrucker; PoS; Stempeluhr; Schreibmaschine; Sonstiges
sk-SK: Vhodné pre typ tlačiarne: Tlačiareň čiarových kódov; Kalkulačka; Ihličková tlačiareň; Faxový prístroj; Tlačiareň preukazov; Tlačiareň štítkov; Fototlačiareň; PoS; Časové hodiny; Písací stroj; Iné
ru: Для какого типа принтера: Принтер штрих-кодов; Калькулятор; Матричный принтер; Факс; Принтер для удостоверений личности; Принтер этикеток; Фотопринтер; PoS; Часы; Пишущая машинка; Другое
fr: Convient au type d’imprimante: Imprimante code-barres; Calculatrice; Imprimante matricielle; Machine Fax; Imprimante de cartes d’identité; Imprimante d’étiquettes; Imprimante photo; PoS; Horloge; Machine à écrire; Autre
bg-BG: Подходящ за тип принтер: Принтер за баркод; Калкулатор; Матричен принтер; Факс машина; Принтер за документи за самоличност; Принтер за етикети; Фотопринтер; PoS; Часовник; Пишеща машина; Други
sl-SI: Primerno za vrsto tiskalnika: Tiskalnik črtne kode; Kalkulator; Matrični tiskalnik; Faks; Tiskalnik osebnih izkaznic; Tiskalnik etiket; Tiskalnik fotografij; PoS; Časovna ura; Pisalni stroj; Drugo